【裁判字號】    99,簡上,92
【裁判日期】    990629
【裁判案由】    賭博
【裁判全文】
臺灣基隆地方法院刑事判決              99年度簡上字第92號
上  訴  人
即  被  告  丙○○
上列上訴人即被告因賭博案件，不服本院99年度基簡字第284 號
，民國99年3 月16日第一審簡易判決（聲請簡易判決處刑案號：
臺灣基隆地方法院檢察署99年度速偵字第121 號），提起上訴，
本院管轄第二審之合議庭判決如下：
    主  文
上訴駁回。
丙○○緩刑貳年。
    事實及理由
一、本案經本院審理結果，認第一審以上訴人即被告丙○○係犯
    刑法第266 條第1 項前段之普通賭博罪、第268 條前段之意
    圖營利供給賭博場所罪及同條後段之意圖營利聚眾賭博罪，
    且認被告係以一行為同時觸犯上開各罪名，爰引刑法第55條
    想像競合之規定，論被告以較重之意圖營利聚眾賭博罪，並
    依刑事訴訟法第449 條第1 項前段、第3 項、第450 條第1
    項、第454 條第2 項，刑法第28條、第266 條第1 項前段、
    第268 條、第55條、第41條第1 項前段、第38條第1 項第2
    款，刑法施行法第1 條之1 ，判處被告有期徒刑3 月，如易
    科罰金，以新台幣1000元折算1 日，並將扣案之簽單21張、
    傳真單2 張、六合彩四星通告1 張、電話機及傳真機各1 臺
    宣告沒收之，其認事用法及量刑均無不當，應予維持，並引
    用第一審判決書及檢察官聲請簡易判決處刑書記載之事實、
    證據、理由及應適用之法條（詳如附件）。上訴人即被告雖
    以其因一時失慮始犯下本案，請求給予自新機會等語資為上
    訴理由，然如前所述，本件原審認事用法及量刑既無不當，
    被告上訴指摘原判決即有未洽，是被告上訴即核為無理由，
    應予駁回。
二、末查，被告前未曾受有期徒刑以上刑之宣告，有本院卷附臺
    灣高等法院被告前案紀錄表1 份在卷可參，本院斟酌被告本
    案犯罪情節非重，且其犯後於本案審理期間已深表悔悟，本
    院審酌被告前因罹乳房惡性腫瘤，領有重大傷病免自行部分
    負擔證明卡，復有2 名孫兒需扶養照顧，而屬弱勢家庭，此
    有基隆市政府98年3 月4 日基府社福參字第0980133021號函
    存卷足憑，堪認被告係因家境困難致一時失慮而罹刑案，信
    其經此教訓，已知所警惕，而無再犯之虞，因認對其宣告之
    刑以暫不執行為適當，爰併予宣告緩刑2 年，以啟自新。
據上論斷，應依刑事訴訟法第455 條之1 第1 項、第3 項、第36
8 條、第373 條，刑法第74條第1 項第1 款，判決如主文。
本案經檢察官乙○○到庭執行職務。
中    華    民    國    99    年    6     月    29    日
                  刑事第二庭審判長法  官  陳志祥
                                  法  官  陳伯厚
                                  法  官  黃梅淑
以上正本證明與原本無異。
本件判決不得上訴。
中    華    民    國    99    年    6     月    29    日
                                  書記官  丁妍君
附件：
臺灣基隆地方法院刑事簡易判決         99年度基簡字第284號
聲  請  人  臺灣基隆地方法院檢察署檢察官
被      告  丙○○  女  58歲（民國○○年○○月○日生）
                    身分證統一編號：Ｚ000000000號
                    住基隆市○○區○○街154巷13號
上列被告因賭博案件，經檢察官聲請以簡易判決處刑（九十九年
度速偵字第一二一號），本院判決如下：
    主  文
丙○○共同意圖營利，聚眾賭博，處有期徒刑月，如易科罰金
，以新臺幣壹仟元折算壹日。扣案簽單貳拾壹張、傳真單貳張、
六合彩四星通告壹張、電話機及傳真機各壹臺均沒收。
    事實及理由
一、本件事實及理由，均引用檢察官聲請簡易判決處刑書之記載
    （如附件）。
二、刑罰裁量：本院審酌被告不思以正當方式取財，貪圖小利，
    與幕後擔任組頭等人士聚集不特定多數人賭博，犯罪動機及
    手段均不可取，且嚴重助長投機風氣，有害社會秩序；惟其
    前未曾因刑案經執行有期徒刑以上之刑罰，有臺灣高等法院
    被告前案紀錄表在卷可參，素行尚可，又其始終坦承犯行，
    態度亦佳，兼衡其犯罪所得不法利益、智識程度以及曾因乳
    房惡性腫瘤而領有重大傷病免自行部分負擔證明卡等一切情
    狀，量處如主文所示之刑，併諭知易科罰金之折算標準。
三、扣案簽單二十一張、傳真單二張、六合彩四星通告一張、電
    話機及傳真機各一臺，均係被告所有供其為本案犯罪所用之
    物，為被告於警詢及檢察官偵訊時所自承，爰依刑法第三十
    八條第一項第二款併予宣告沒收。
四、依刑事訴訟法第四百四十九條第一項前段、第四百五十條第
    一項、第四百五十四條第二項，刑法第二十八條、第二百六
    十八條前段、後段、第二百六十六條第一項前段、第五十五
    條、第四十一條第一項前段、第三十八條第一項第二款，刑
    法施行法第一條之一第一項、第二項前段，逕以簡易判決處
    刑如主文。
五、自簡易判決送達之日起十日內，得向本院提起上訴（須附繕
    本）。
中    華    民    國    99    年     3    月    16    日
                  基隆簡易庭法  官  陳賢德
以上正本證明與原本無異。
如不服本判決，應於判決送達後10日內，向本院提出上訴書狀，
敘述上訴理由，上訴於本院合議庭，並按他造當事人之人數附具
繕本。
中    華    民    國    99    年    3     月    19    日
                            書記官  王靜敏
附錄論罪科刑法條
中華民國刑法第二百六十六條第一項
在公共場所或公眾得出入之場所賭博財物者，處一千元以下罰金
。但以供人暫時娛樂之物為賭者，不在此限。
中華民國刑法第二百六十八條
意圖營利，供給賭博場所或聚眾賭博者，處三年以下有期徒刑，
得併科三千元以下罰金。
附件：
臺灣基隆地方法院檢察署檢察官聲請簡易判決處刑書
                                     99年度速偵字第121號
    被      告  丙○○  女  58歲（民國○○年○○月○日生）
                        住基隆市○○區○○街154巷13號
                        國民身分證統一編號：Ｚ000000000號
上列被告因賭博案件，業經偵查終結，認為宜聲請以簡易判決處
刑，茲將犯罪事實及證據並所犯法條分敘如下：
          犯罪事實
一、丙○○基於反覆持續提供賭博場所俾聚眾賭博營利之意圖，
    與姓名年籍不詳之成年「組頭」及「徐姓」成年男子基於共
    同與「到場賭客」賭博財物之犯意聯絡，自民國98年12月29
    日起，由丙○○提供基隆市○○區○○街154巷13號家暉檳
    榔攤冷飲店之公眾得出入場所為賭博場地，，出面主持「六
    合彩」而與到場之不特定賭客對賭。賭博及營利方法為：先
    由「到場賭客」選擇以「二星」、「三星」或「四星」方式
    選號簽注，每支號碼繳交賭資即現金新臺幣（下同）80元，
    「徐姓」男子則提供傳真機予丙○○以利將簽注資料傳送予
    「組頭」並以電話與丙○○聯繫，繼而分工由「組頭」依據
    到場賭客所簽選之「二星」、「三星」或「四星」號碼，核
    對每週2次開出之「香港六合彩」或「大樂透」號碼。倘號
    碼相同中彩，「組頭」即透過「徐姓」男子交付彩金予丙○
    ○後再分派5,600元（二星）、56,000元（三星）不等之彩
    金予中彩賭客；倘未中彩，賭客先前簽選號碼繳交之賭資即
    統歸「組頭」所有。丙○○即自賭客所簽每支「二星」抽傭
    2 元、「三星」及「四星」每支抽傭5元而從中牟利。迨至
    99 年2月23日為警在上址搜索查獲時止丙○○約獲利1萬元
    左右，警方並當場扣得丙○○與「到場賭客」對賭簽注所用
    之簽注單21張、六合彩傳真單2張、六星彩四星通告1張、徐
    姓男子提供之簽賭傳真機1台及丙○○自備之聯絡電話1具。
二、案經基隆市警察局第三分局報告偵辦。
          證據並所犯法條
一、證據：（一）被告丙○○之自白。（二）卷附搜索扣押筆錄
    。（三）扣案之簽注單21張、六合彩傳真單2張、六星彩四
    星通告1張、徐姓男子提供之簽賭傳真機1台及丙○○自備之
    聯絡電話1具。
二、所犯法條：刑法第266條第1項前段之公然賭博罪、同法第
    268條前段之意圖營利供給賭博場所罪、同法第268條後段之
    意圖營利聚眾賭博罪。被告一行為觸犯構成要件不相同之法
    條罪名，為異種想像競合犯，請依刑法第55條規定，從重依
    刑法第268條後段之意圖營利聚眾賭博罪處斷。被告與「組
    頭」及「徐姓男子」有犯意之聯絡與行為之分擔，請依共同
    正犯論處。扣案之六合彩傳真單2張、六星彩四星通告1張、
    徐姓男子提供之簽注傳真機1台及丙○○自備之聯絡電話1具
    ，均請依法宣告沒收。
三、依刑事訴訟法第451條第1項聲請逕以簡易判決處刑。
    此    致
臺灣基隆地方法院基隆簡易庭
中    華    民    國    99    年    3     月    3     日
                          檢  察  官  甲  ○  ○
上正本證明與原本無異
中    華    民    國    99    年    3     月    8     日
                          書  記  官  魏  書  崧
參考法條：中華民國刑法第268條(圖利供給賭場或聚眾賭博罪)
意圖營利，供給賭博場所或聚眾賭博者，處3年以下有期徒刑，
得併科3千元以下罰金。
中華民國刑法第266條第1項前段（普通賭博罪）
在公共場所或公眾得出入之場所賭博財物者，處1千元以下罰金
附記事項：本件係依刑事訴訟法簡易程式辦理，法院簡易庭得不
傳喚被告出庭即以簡易判決處刑；被告對案件認有受傳喚到庭陳
述意見之必要時，請即另以書狀向簡易法庭陳述或請求傳訊。

司法院資訊處製作；財團法人民間司法改革基金會備份。
